臺灣士林地方法院民事簡易判決      
                                   110年度湖簡字第2017號
原      告  新光行銷股份有限公司

法定代理人  李明新  
訴訟代理人  王銘益  
            張涵瑜  
            謝智傑  
被      告  董子豪  
            董子菱  
兼上二人共同
訴訟代理人  賴綉媪  
被      告  董子源  
上列當事人間清償債務事件，經本院於民國111年9月15日言詞辯
論終結，判決如下：
    主  文
原告之訴駁回。
訴訟費用由原告負擔。
    事實及理由要領
一、本判決依民事訴訟法第434條第1項規定，合併記載事實及理
    由要領，其中原告之主張與被告董子豪、董子菱、賴綉媪、
    董子源（下合稱被告，分稱其名）之答辯，並依同條項規定
　　，分別引用原告之起訴狀、訴狀資料（民國111年4月21日、
　　同年7月14日提出）、被告之答辯狀（同年2月9日提出），
    以及本件言詞辯論筆錄（同年2月21日、同年9月15日）。
二、本院之判斷：
　㈠原告主張被繼承人董復華於108年12月24日死亡繼承開始時
　　，尚積欠原告新臺幣（下同）13萬9,753元及利息未為清償
　　，被告為其法定繼承人，並未拋棄繼承，嗣賴綉媪於109年1
    月7日向勞保局申請，經核定發給董復華之勞工退休金15萬6
    ,091元（下稱系爭退休金）等情，業據其提出董復華之繼承
    系統表、本院98年度司執字第37877號債權憑證、逾期放款
    回收明細帳、勞動部勞工保險局110年11月15日保退四字第1
    1010262840號函等為憑，且為被告所不爭執，原告此部分主
    張，堪信屬實。
  ㈡原告固主張系爭退休金為董復華遺產之一部，然勞工於請領
    退休金前死亡者，應由其遺屬或指定請領人請領一次退休金
　　。依前條規定請領退休金遺屬之順位如下：1.配偶及子女。
    2.父母。3.祖父母。4.孫子女。5.兄弟、姊妹。前項遺屬同
    一順位有數人時，應共同具領，如有未具名之遺屬者，由具
    領之遺屬負責分配之；如有死亡或拋棄或因法定事由喪失繼
    承權時，由其餘遺屬請領之。但生前預立遺囑指定請領人者
　　，從其遺囑。勞工死亡後無第1項之遺屬或指定請領人者，
    其退休金專戶之本金及累積收益，應歸入勞工退休基金。勞
    工之退休金及請領勞工退休金之權利，不得讓與、扣押、抵
    銷或供擔保。勞工保險條例第26條第1項、第27條、第29條
    分別定有明文。可知勞工退休金不得扣押而成為強制執行之
    標的，且勞工於請領退休金前死亡者，其勞工退休金請領權
    人係遺屬或指定請領人，若無遺屬（含遺屬均拋棄繼承、死
    亡）或指定請領人，應歸入勞工退休基金處理，是勞工退休
    金不論在得否強制執行、請領權人及無人領取之最終歸屬等
    項，均與被繼承人死亡後之遺產性質顯有差異，亦即遺屬請
    領勞工退休金乃係遺屬依法取得之權利，並非依據民法之繼
    承關係而取得，該勞工退休金自難認係屬遺產而得由民法上
    之繼承人繼承。準此，被告係本於上開法定固有之權利領取
    系爭退休金，而非繼承取得，被告自無庸於領取系爭退休金
    範圍內負清償責任。
三、從而，原告本於消費借貸及繼承之法律關係，請求被告連帶
    給付15萬6,091元及自起訴狀繕本送達翌日起算之法定遲延
    利息，為無理由，應予駁回。
四、本件事證已明，兩造其餘攻擊防禦方法及所提證據，經審酌
    後認與判決結果不生影響，爰不再逐一論述，併此敘明。　
中　　華　　民　　國　　111 　年　　9 　　月　　29　　日
                  內湖簡易庭法　官　施月燿
以上正本係照原本作成。
如不服本判決，應於判決送達後20日內，向本院提出上訴狀並應
記載上訴理由，如於本判決宣示後送達前提起上訴者，應於判決
送達後20日內補提上訴理由書(須附繕本)。
中　　華　　民　　國　　111 　年　　9 　　月　　29　　日
                            書記官  許慈翎